最　高　行　政　法　院　裁　定
                                      100年度裁字第510號
聲  請  人　麥淑燕
訴訟代理人　卓隆燁
上列聲請人因與相對人財政部臺北市國稅局間綜合所得稅事件，
對於中華民國99年11月4日本院99年度裁字第2651號裁定，聲請
再審，本院裁定如下：
　　主  文
再審之聲請駁回。
再審訴訟費用由聲請人負擔。
　　理  由
一、按當事人對於本院所為裁定聲請再審，必須原裁定有行政訴
    訟法第273條之情形者，始得為之。而該條第1項第1款所謂
    「適用法規顯有錯誤者」，係指原裁判所適用之法規與該案
    應適用之法規相違背，或與解釋判例有所牴觸者而言；至於
    法律上見解之歧異，聲請人對之縱有爭執，要難謂為適用法
    規顯有錯誤，而據為再審之理由。
二、本件聲請人因綜合所得稅事件，經臺北高等行政法院99年度
    簡字第394號判決（下稱原審判決）駁回後，提起上訴，復
    經本院99年度裁字第2651號裁定（下稱原裁定）以其上訴不
    合法而駁回。聲請人不服，對原裁定聲請再審，其聲請意旨
    略以：(一)聲請人業已於上訴狀，就涉及原則性法律見解之處
    具體說明，依行政訴訟法第244條之規定提起上訴，惟本院
    未具體表明聲請人所提主張為何不符，僅以聲請人所陳理由
    並無涉及法律見解具有原則性為由，逕依行政訴訟法第249
    條第1項前段規定裁定駁回，原裁定顯有行政訴訟法第273條
    第1項第1款「適用法規顯有錯誤」之再審事由，應予廢棄；
    (二)原審判決未依職權究明租賃車輛為保險業務員招攬業務所
    必須，僅以聲請人未能證明租賃車輛係為公務使用為由，即
    遽予核認租賃車輛為私人使用，惟本件聲請人業已於行政訴
    訟上訴狀中說明舉證責任係為稅捐稽徵機關之責任，上訴審
    未就聲請人所提主張加以詳查，仍指稱聲請人未能證明系爭
    車輛係為公務用途，而逕依行政訴訟法第249條第1項前段規
    定裁定駁回，顯有行政訴訟法第273條第1項第1款「適用法
    規顯有錯誤」之再審事由，應予廢棄；(三)原審判決未依職權
    審酌臺灣臺北地方法院檢察署檢察官偵查事證及其不起訴處
    分書之認定，僅以該不起訴處分書之被告非聲請人為由，認
    定不能拘束本案，聲請人業已於行政訴訟上訴狀中說明，惟
    原裁定以不起訴處分書非為確定判決為由，而逕依行政訴訟
    法第249條第1項前段規定裁定駁回，違反本院32年判字第18
    號判例及司法院釋字第392號解釋，顯屬適用法規錯誤，有
    行政訴訟法第273條第1項第1款「適用法規顯有錯誤」之再
    審事由，應予廢棄；(四)原審判決未依職權審酌財政部賦稅署
    民國96年12月18日台稅一發字第09604554530號函之適當性
    ，僅以本件扣繳稅款係在本件調查基準日後始補行扣繳為由
    ，否准將該已依法繳納之扣繳稅額減除，聲請人業於上訴狀
    說明，惟原裁定以本件扣繳稅款係在本件調查基準日後始補
    行扣繳為由，逕予裁定駁回，顯有行政訴訟法第273條第1項
    第1款「適用法規顯有錯誤」之再審事由，應予廢棄；(五)原
    審判決未依職權審酌行政罰法第24條規定「一行為不二罰」
    原則及稅捐稽徵法第44條但書規定，僅以行為主體不同為由
    ，認定不能拘束本案，聲請人業於上訴狀說明，惟原裁定以
    行為主體不同為由，逕予裁定駁回，顯有行政訴訟法第273
    條第1項第1款「適用法規顯有錯誤」之再審事由，應予廢棄
    等語。經核原裁定以聲請人上訴理由並無所涉及之法律見解
    具有原則性情事，而認聲請人上訴不合法予以駁回等情，已
    經原裁定論斷甚明，並無與該案應適用之法規顯然違背，或
    與解釋判例顯有牴觸之情形。聲請人主張其已於上訴理由中
    具體表明原審判決所涉及之原則性法律見解云云，無非係其
    法律上見解之歧異，依首揭規定及說明，尚與所謂「適用法
    規顯有錯誤者」有間，聲請人據為本件再審之聲請，顯無再
    審理由，應予駁回。另聲請人對原審判決提起再審之訴部分
    ，本院另為移送之裁定，附此敘明。
三、據上論結，本件聲請為無理由。依行政訴訟法第283條、第2
    78條第2項、第104條、民事訴訟法第95條、第78條，裁定如
    主文。
中　　華　　民　　國　　100　 年　　2　　 月　　25　　日
                    最高行政法院第三庭
                        審判長法官　劉　鑫　楨
                              法官　吳　慧　娟
                              法官　胡　方　新
                              法官　曹　瑞　卿
                              法官　林　金　本

以  上  正  本  證  明  與  原  本  無  異
中　　華　　民　　國　　100　 年　　2　　 月　　25　　日
　　　　　　　　　　　　　　　書記官　吳　玫　瑩